臺灣高等法院臺南分院民事裁定
111年度再易字第18號
再審原告    林昭明  

再審被告    許國良  

            林寶珠  

            曾麗珍  

            許龍俊  

            許順棠  

            許博閔  

            林秀媛  
上列當事人間請求給付租金等事件，再審原告對於民國108年12
月19日本院108年度再易字第12號確定判決，提起再審之訴，本
院裁定如下：
    主  文
再審之訴駁回。
再審訴訟費用由再審原告負擔。
    理  由
一、再審原告主張略以：再審原告未注意到再審被告有法定空地
    可通行，該住戶違建成房屋使用，再占用再審原告所有坐落
    雲林縣○○鄉○○段000地號土地（下稱系爭土地）共97平方公
    尺，再審原告得依民法第787條規定請求給付償金。又再審
    被告與前地主並無供通行之契約，再審原告係經由拍賣而取
    得系爭土地之所有權，不知系爭土地所在位置，再審被告在
    其等房屋前面空地違建及營建圍牆須予拆除，為此提起再審
    等語。
二、按再審之訴，應於30日之不變期間內提起；前項期間，自判
    決確定時起算，判決於送達前確定者，自送達時起算；其再
    審之理由發生或知悉在後者，均自知悉時起算，民事訴訟法
    第500條第1項、第2項本文分別定有明文。次按提起再審之
    訴，應依同法第501條第1項第4款表明再審理由，及關於再
    審理由並遵守不變期間之證據，此為必須具備之程式，其未
    表明者，無庸命其補正。復按再審之訴不合法者，法院應以
    裁定駁回之，民事訴訟法第502條第1項亦有明文。所謂再審
    之訴不合法，係指再審之訴不合程式，或已逾期間，或法律
    上不應准許者而言。
三、經查：
  ㈠本院108年度再易字第12號判決（下稱原確定判決）係不得上
    訴最高法院事件，於民國108年12月19日宣示時即告確定，
    而原確定判決正本係於108年12月25日送達再審原告，有送
    達證書1件附於該卷第311頁可稽，此經本院為確認有無符合
    於法定不變期間提出而調取上開卷宗核閱無誤。是依前揭規
    定，再審原告提起再審之期間，應自判決送達時即108年12
    月25日起算，乃再審原告於111年6月10日始遞狀提起本件再
    審之訴（按再審原告以書狀末所載日期為111年6月9日之書
    狀寄送至本院，本院收狀日期為111年6月10日，此有本院卷
    第5頁上開書狀之本院收狀章戳及本院卷第59頁再審原告郵
    寄書狀之信封上本院所蓋之收文章戳日期可稽），顯已逾30
    日之不變期間，揆諸上開規定及說明，自非合法。
  ㈡再審原告復未表明其有知悉再審理由在後之情形並就此舉證
    ，故計算本件再審之訴是否逾30日之不變期間，應自前開判
    決送達時起算，無民事訴訟法第500條第2項再審理由知悉在
    後之適用。
  ㈢又本件再審之訴既非合法，則再審原告於書狀所載之對實體
    事實認定之爭執及提出新證據等節，即無庸再予審論，併予
    敘明。
四、據上論結，本件再審之訴為不合法，爰裁定如主文。
中　　華　　民　　國　　111 　年　　6 　　月　　29　　日
                  民事第一庭    審判長法　官  翁金緞

                                      法　官  蔡孟珊

                                      法　官  黃瑪玲
上為正本係照原本作成。
不得抗告。
中　　華　　民　　國　　111 　年　　6 　　月　　29　　日

                                      書記官  蘭鈺婷